Katherine <> Garcia

DESARROLLADOR DE SOFTWARE



Sobre mí.

Profesional de TI experimentado con hábilidades en base de datos, con más de 3 años en el area en programación y análisis de sistema. Mi meta, es contribuir mediante el conocimiento y la experiencia adquirida, a una organización, donde podamos crecer juntos profesionalmente.

Educación

- Técnico Superior TSU Informática Colegio Universitario de Caracas.(CUC). 2017 - 2019
- Ingeniería en informática Universidad Nacional Experimental de la Gran Caracas. (UNEXCA) 2021 - Cursando

Experiencia

Consultores SC - Analista de base de datos

Analista en base de datos SQL server, reportería, estadísticas en excel y acces, planificación y control del sistema Vicidial en todas sus funciones

De 07/08/2023 a 28/06/2024 (Caracas)

Distribuidora Nube Azul -

Análista de Desarrollo

Soporte a usuarios del sistema iScala, desarrollador en PHP, creación de reportes con Crystal Reports, manejo de base de datos MySql, Sql Server.

De 03/10/2022 a 30/07/2023 (Caracas)

Global Consulting Factory-

Desarrollador de Software .NET

Programador en Back-end, Front-end y base de Datos. Desarrollador en ASP .NET, HTML5, CSS3, JS, JQUERY. Manejo de base de Datos en SQL Server. Creación de reportes con Reporting, Service de Visual Studio. Uso de metodología de desarrollo en capas MVC y programación orientada a objeto POO. Manejo de proyectos bajo la metodologóa de ágil SCRUM.

De 11/06/2018 a 30/09/2022 (Caracas)

Contact

- Katherinegarcia2203@gmail.com
- 🗪 Av. Teherán. Montalbán I. Urb.HCRF. Torre I. Piso 5. Apto 5-D
- 0424 121 29 03 / 0212 448 08 89

Hábilidades Técnicas























Lenguaje

SPANISH ... (Natal)

ENGLISH ...(Básico)

Referencias

▼ Yamileth Nuñez

Cargo: Coordinador de desarrollo Empresa: Distribuidora Nube Azul

Teléfono: 0424 235 73 02

Habilidades Personales

- Innovador
- Creativo
- Proactivo
- x Trabajo en equipo
- **Responsable**
- Calidad de Servicio
- **Comunicativo**
- "Dominio de lenguaje
- **Planificador**
- "Trabajo bajo presión

Programas

Excel(70%)	
Access(70%)	
PowerPoint(70%)	
Word(70%)	
Microsoft Visual Studio(75%)	
Microsoft Visual Studio Code(75%)	
Jira(70%)	
Sitiab(70%)	
Trello(70%)	